【裁判字號】    98,審小上,63
【裁判日期】    980813
【裁判案由】    給付管理費
【裁判全文】
臺灣高雄地方法院民事判決            98年度審小上字第63號
上  訴  人  甲○○
被上訴人    中正凱旋總部管理委員會
法定代理人  乙○○
上列當事人間給付管理費事件，上訴人對於民國98年6 月24日本
院高雄簡易庭97年度雄小字第1748號第一審判決提起上訴，本院
判決如下：
    主  文
上訴駁回。
第二審訴訟費用新臺幣壹仟伍佰元由上訴人負擔。
    理  由
一、按對於小額程序之第一審判決提起上訴，非以其違背法令為
    理由，不得為之；所謂判決違背法令，乃指判決不適用法規
    或適用不當，或有民事訴訟法第469 條所列第1 款至第5 款
    事由，其判決當然為違背法令，民事訴訟法第436 條之24第
    2 項、第436 條之32第2 項準用第468 條及第469 條第1 款
    至第5 款分別定有明文。次按小額程序之第二審判決，依上
    訴意旨足認上訴為無理由者，得不經言詞辯論為之，亦為民
    事訴訟法第436 條之29第1 項第2 款所明定。
二、上訴意旨略以：上訴人與宋振榮、陳緣（原審被告）為系爭
    坐落於高雄市苓雅區○○○ 路20號「中正凱旋總部」12樓建
    物之區分所有權人，且應有部分均為1/3 ，既為原審所認定
    ，上訴人與宋振榮、陳緣就系爭建物所積欠之管理費新臺幣
    （下同）92,000元（下稱系爭管理費）係屬可分之債，依民
    法第271 條之規定，應依比例平均分擔，原判決於主文內所
    諭知「被告應給付原告新臺幣玖萬貳仟元‧‧‧」，核與前
    揭條文有所違背，實有判決違背法令之理由存在等語，為此
    ，爰依法提起上訴等語。並聲明：(一)原判決廢棄。(二)上廢棄
    部份，被上訴人在第一審之訴及其假執行之聲請均駁回。(三)
    第一、二審訴訟費用由被上訴人負擔。
三、經查：
  (一)按數人負同一債務，而其給付可分者，除法律另有規定或契
    約另有訂定外，應各平均分擔之。又數人負同一債務，明示
    對於債權人各負全部之責任者，始為連帶債務人，觀諸民法
    第271 條及第272 條第1 項規定甚明。次按因非連帶或不可
    分之債而受敗訴判決之共同訴訟人，民事訴訟法第85條第 1
    項前段已明定應按其人數平均分擔訴訟費用，其主文以諭知
    訴訟費用由某造當事人負擔即可，無庸記載「共同」或「平
    均」，亦有司法院83年9 月2 日（83）廳民四字第14065 號
    研究意見可參。
  (二)本件原審既於判決理由認定上訴人及宋振榮、陳緣為系爭建
    物共有人，應有部分均為1/3 ，應共同按期繳納管理費，顯
    已認定上訴人及宋振榮、陳緣就系爭管理費係屬可分債務，
    非屬連帶或不可分之債務甚明。況揆諸原審於判決主文諭知
    「被告應給付原告新臺幣玖萬貳仟元，及自民國九十八年五
    月二十一日起至清償日止，按週年利率百分之五計算之利息
    」，即指上訴人及宋振榮、陳緣就系爭管理費，應依民法第
    27 1條規定平均分擔之。是以，上訴人指摘原判決有違民法
    第271 條之規定，洵有所誤。
  (三)綜上，原審判決並無上訴人所指違背法令情形，上訴人提起
    本件上訴，指摘原判決不當，求予廢棄改判，依其上訴意旨
    ，足認上訴顯無理由，爰不經言詞辯論，逕以判決駁回。
四、再按於小額訴訟之上訴程序，法院為訴訟費用之裁判時，應
    確定其費用額，民事訴訟法第436 條之19第1 項、第436 條
    之32第1 項定有明文。本件第二審裁判費用為1,500 元，應
    由上訴人負擔，爰併為如主文第2 項所示。
五、據上論結，本件上訴為無理由，依民事訴訟法第436 條之19
    第1 項、第436 條之32第2 項、第436 條之29第1 項第2 款
    、第449 條第1 項、第78條，判決如主文。
中    華    民    國    98    年    8     月    13    日
                  民事第二庭審判長法  官  陳嘉惠
                                  法  官  黃悅璇
                                  法  官  張維君
以上正本係照原本作成。
本判決不得上訴。
中    華    民    國    98    年    8     月    13    日
                                  書記官  林怡君


司法院資訊處製作；財團法人民間司法改革基金會備份。
